臺灣臺中地方法院刑事裁定　　　　　　 100年度聲字第2558號
抗　告　人　臺灣臺中地方法院檢察署檢察官
受　刑　人　黃○○
上列抗告人因聲請強制治療案件（原聲請案號：100年執聲字第
1750號），不服本院中華民國100年6月30日第一審裁定（100年
度聲字第2558號），提起抗告，本院更為裁定如下：
    主  文                                                                
原裁定撤銷。
聲請駁回。
    理  由                                                                
一、抗告意旨略以：原審雖依刑法第91條之1第1項第2款之規定
    ，裁定受刑人應入相當處所施以強制治療至其再犯危險顯著
    降低為止，執行期間應每年鑑定、評估有無停止治療之必要
    ，然依性侵害犯罪防治法第2條第1項規定：本法所稱性侵害
    犯罪，係指觸犯刑法第221條至第227條、第228條、第229條
    、第332條第2項第2款、第334條第2款、第348條第2項第1款
    及其特別法之罪。同條第2項規定：本法所稱加害人，係指
    觸犯前項各罪經判決有罪確定之人。而本案之受刑人觸犯之
    刑法第234條第1項公然猥褻罪，即非同法第2條第2項、第22
    條所稱之加害人，自無適用同法第22條聲請強制治療之餘地
    。原審依刑法第91條之1第1項第2款所為之裁定，應非妥適
    ，爰請求將原裁定撤銷，更為適法之裁定等語。
二、按原審認為抗告有理由者，應更正原裁定，刑事訴訟法第40
    8條第2項前段定有明文。又犯第221條至第227條、第228條
    、第229條、第230條、第234條、第332條第2項第2款、第33
    4條第2款、第348條第2項第1款及其特別法之罪，而有下列
    情形之一者，得令入相當處所，施以強制治療：一、徒刑執
    行期滿前，於接受輔導或治療後，經鑑定、評估，認有再犯
    之危險者。二、依其他法律規定，於接受身心治療或輔導教
    育後，經鑑定、評估，認有再犯之危險者。刑法第91條之1
    第1項定有明文。因性侵害犯罪防治法之規定即屬上揭第2款
    所稱之其他法律規定，是若依性侵害犯罪防治法之規定對加
    害人身心治療或輔導教育後，經鑑定、評估，認有再犯之危
    險者，當可依刑法第91條之1第1項第2款之規定，裁定受刑
    人應入相當處所施以強制治療至其再犯危險顯著降低為止，
    本無疑義。本件聲請人原聲請意旨係以受刑人所犯之罪為刑
    法第234條第1項之公然猥褻罪，於刑之執行完畢接受身心治
    療或輔導教育後，經鑑定、評估，認有再犯之危險，而認受
    刑人有施以強制治療之必要等語，然按加害人依第20條第1
    項規定接受身心治療或輔導教育，經鑑定、評估其自我控制
    再犯預防仍無成效者，直轄市、縣(市)主管機關得檢具相關
    評估報告，送請該管地方法院檢察署檢察官、軍事檢察署檢
    察官依法聲請強制治療。性侵害犯罪防治法第22條定有明文
    。亦即依性侵害犯罪防治法第20條、第22條之規定得以依法
    聲請強制治療之對象應係性侵害犯罪之加害人方屬適格。而
    性侵害犯罪防治法第2條規定：本法所稱性侵害犯罪，係指
    觸犯刑法第221條至第227條、第228條、第229條、第332條
    第2項第2款、第334條第2款、第348條第2項第1款及其特別
    法之罪。本法所稱加害人，係指觸犯前項各罪經判決有罪確
    定之人。是依聲請人原聲請意旨，本件受刑人所犯既係刑法
    第234條第1項公然猥褻罪，即非屬性侵害犯罪防治法第2條
    第2項、第22條所稱之加害人，自難依性侵害犯罪防治法第
    22條之規定聲請強制治療。原裁定竟以受刑人所犯之刑法第
    234條之公然猥褻罪，經接受輔導或治療後，經鑑定、評估
    ，認有再犯之危險者，即率以依刑法第91條之1第1項第2款
    之規定，裁定受刑人應入相當處所施以強制治療至其再犯危
    險顯著降低為止，自屬不當。從而，本件檢察官以受刑人有
    上揭事由，聲請裁定受刑人應入相當處所施以強制治療至其
    再犯危險顯著降低為止等語，依法即屬無據，應予駁回。是
    抗告人執此理由提出抗告，洵屬有據，爰將原裁定撤銷，並
    依法駁回聲請人為本件之聲請強制治療之聲請。
三、依刑事訴訟法第408條第2項前段，裁定如主文。
中    華    民    國   100    年    7     月    13    日
                  刑事第十六庭  法  官  王世華
以上正本證明與原本無異。
如不服本裁定應於送達後5日內向本院提出抗告狀(應附繕本)並
敘述抗告之理由。
                                書記官  張禎庭
中    華    民    國   100    年    7     月    13    日